* C:\_data_cv\ERS\CV\System sizing\simulation\CA_sur_feeders.asc
R1 N009 N008 {{rho_cu}*{Nb_rails}*{L_rail}/s_feeder} tol=0 pwr=0
V1 N008 0 750
R2 N012 N008 {{rho_cu}*2*{Nb_rails}*{L_rail}/s_feeder}
R3 N014 N008 {{rho_cu}*3*{Nb_rails}*{L_rail}/s_feeder}
R4 N013 N012 {{rho_cu}*2*{Nb_rails}*{L_rail}/s_feeder}
R5 N015 N014 {{rho_cu}*2*{Nb_rails}*{L_rail}/s_feeder}
R6 N010 N009 {{rho_cu}*5*{Nb_rails}*{L_rail}/s_feeder}
Rtruck1 0 N008 {Rtruck1}
Rtruck2 N001 N009 {Rtruck2}
Rtruck3 N002 N012 {Rtruck3}
Rtruck4 N003 N014 {Rtruck4}
Rtruck5 N004 N013 {Rtruck5}
Rtruck6 N005 N015 {Rtruck6}
Rtruck8 N007 N011 {Rtruck8}
R14 N011 N013 {{rho_cu}*3*{Nb_rails}*{L_rail}/s_feeder}
Rtruck7 N006 N010 {Rtruck7}
R16 N011 N010 {{rho_cu}*1*{Nb_rails}*{L_rail}/s_feeder}
R17 N007 N006 {{rho_cu}*1*{Nb_rails}*{L_rail}/s_retour}
R18 N006 N005 {{rho_cu}*1*{Nb_rails}*{L_rail}/s_retour}
R19 N005 N004 {{rho_cu}*1*{Nb_rails}*{L_rail}/s_retour}
R20 N004 N003 {{rho_cu}*1*{Nb_rails}*{L_rail}/s_retour}
R21 N003 N002 {{rho_cu}*1*{Nb_rails}*{L_rail}/s_retour}
R22 N002 N001 {{rho_cu}*1*{Nb_rails}*{L_rail}/s_retour}
R23 N001 0 {{rho_cu}*1*{Nb_rails}*{L_rail}/s_retour}
R24 N011 N015 {{rho_cu}*2*{Nb_rails}*{L_rail}/s_feeder}
* CA2
* CA1
* CA3
* CA4
* CA5
* CA6
* CA8
* Truck_load1
* Truck_load2
* Truck_load3
* Truck_load4
* Truck_load5
* Truck_load6
* Truck_load8
* Equipotential2
* Equipotential1
* Feeder1
* Feeder2
* Feeder3
.params L_rail=20 Nb_rails=3 P_truck=120000 rho_cu=0.000000017 s_feeder=0.00007 s_retour=0.00021
.tran 1
* Truck_load7
* CA7
* (La résistance des câbles entre rail et feeder est négligée)
* Câble retour traction
* (La résistance des câbles entre rail et câble retour est négligée)
* (en cuivre)
.params R_vide=9999999999 R_truck=750*750/P_truck
* (grosse approx : U=750V et moteur = résistance pure)
.params Rtruck1=R_truck
.params Rtruck2=R_truck
.params Rtruck3=R_vide
.params Rtruck4=R_truck
.params Rtruck5=R_vide
.params Rtruck6=R_vide
.params Rtruck7=R_truck
.params Rtruck8=R_truck
.backanno
.end
